# 赠送主营业务相关的商品收入确认问题

提问人：wangnanwer 时间：2021-03-22 10:33:04
陈老师您好！
客户公司是一家旅游型公司，主营业务是以场馆门票销售后客户可以进去馆内观赏。公司如果正常给门票经销商业绩达标后的门票奖励以销售折让会计处理，那正常跟业绩无关为了场馆引流而纯免费赠票、与合作单位的联谊赠票、对外公益事业的捐赠和给员工的福利门票这些可以确认收入吗？

回答人：chenyiwei
需要考虑的是这些赠票是否与特定的销售业务或者销售业绩要求相关，即是否属于捆绑销售、返利等。如果是，则适用新收入准则的可变对价等相关规定。
如果完全不与销售相关的，完全是无条件的赠送，则在送出时，应按这些赠票的公允价值，借记销售费用（对于员工福利性质的赠票则通过“应付职工薪酬”核算；公益性的赠票则计入营业外支出），贷记合同负债；这些赠票被使用时，相应从合同负债转为收入，与对应的营业成本配比。